# 委托贷款的会计处理

提问人：老壁虎 时间：2011-07-09 15:31:57
某公司是委托银行发放贷款。 08 年开始，委托贷款业务一直存在。但银行没有代扣代缴。后市税务局对公司进行税务稽查，发现该情况后，直接通知公司补交利息收入营业税。 该公司对委托贷款的利息收入会计处理是计入其他业务收入。 那么，补交的税金是否计入其他业务成本？ 另外，由于委托贷款金额比较大，手续费也比较高。会计将手续费计入了财务费用——手续费。是否该调整出来 ，调整至其他业务成本？
上面调整思路都是以收入——成本匹配为原则的。
以上处理妥否？
因为在书上看到的委托贷款例子中，只是将利息收入计入其他业务收入。但成本没有体现出来。所以这里请教大家一下，大家实例中是如何处理的？
特别是银行未代中代缴，企业自行缴纳的税金是否计入其他业务成本？
感谢~~~

回答人：chenyiwei
委托贷款利息缴纳的营业税及附加可计入“营业税金及附加”。该项目不限于反映主营业务税金及附加。其他相关费用、直接成本等可以计入其他业务成本。